【裁判字號】    99,交聲,3
【裁判日期】    990128
【裁判案由】    聲明異議
【裁判全文】
臺灣屏東地方法院交通事件裁定           99年度交聲字第3號
原處分機關  交通部公路總局高雄區監理所屏東監理站
異  議  人
即受處分人  甲○○
上列受處分人因違反道路交通管理處罰條例事件，對於交通部公
路總局高雄區監理所屏東監理路於民國98年11月30日所為之處分
（原處分案號：屏監違字第裁82-8278B8004號），聲明異議，本
院裁定如下：
    主  文
異議駁回。
    理  由
一、原處分意旨略以：異議人即受處分人甲○○因於6 個月內，
    駕駛執照違規記點達6 點以上之違規事實，嗣原處分機關逕
    以異議人違反道路交通管理處罰條例第63條第3 項之規定，
    裁處異議人吊扣駕駛執照1 個月，並應接受道路交通安全講
    習等語。
二、異議意旨略以：伊於民國98年11月23日騎乘車號QQ3-293 號
    機車，行駛於屏東縣東港鎮因紅燈右轉致遭裁決新臺幣（下
    同）1,800 元。伊罰鍰已繳納完畢，顯有認錯之心，原處分
    機關又裁處吊扣駕照與講習，顯有過重之嫌，為此聲明異議
    ，請求撤銷原處分等語。
三、按「汽車駕駛人，有下列情形之一者，應接受道路交通安全
    講習：．．五、依第六十三條第三項前段規定受吊扣駕駛執
    照處分。」、「汽車駕駛人在六個月內，違規記點共達六點
    以上者，吊扣駕駛執照一個月．．」，此道路交通管理處罰
    條例第24條第1項第5款、第63條第3 項前段分別定有明文。
四、經查，本件異議人騎乘車牌號碼為分別為593-DZJ 、QQ3-29
    3 號之機車，分別於98年7 月18日、98年11月23日經高雄縣
    政府警察局交通大隊、屏東縣政府警察局交通大隊以第NJ00
    00000 、V00000000 號舉發違反道路交通管理事件通知書舉
    發異議人闖紅燈，除均罰鍰1,800 元外，並依道路交通處罰
    條例第63條第1 項第3 款之規定各計違規點數3 點等情，有
    卷存違規查詢報表1 份在卷可稽（見本院卷第7 頁），均異
    議人所不爭執，是本件異議人有於6 個月內，駕照違規記點
    達6 點以上之違規事實，應可認定，從而原處分機關逕依上
    開規定，吊扣異議人駕駛執照1 個月，並應接受道路交通安
    全講習，於法並無違誤，異議人徒以前揭情詞置辯，於法洵
    屬無據，為無理由，應予駁回。
五、依道路交通管理處罰條例第87條第2 項、道路交通案件處理
    辦法第19條，裁定如主文。
中    華    民    國    99    年    1     月    28    日
                    交通法庭    法  官  羅森德
以上正本證明與原本無異。
如不服本裁定應於收受送達後5 日內向本院提出抗告書狀敘述抗
告之理由抗告於臺灣高等法院高雄分院。
中    華    民    國    99    年    1     月    28    日
                                書記官  盧姝伶

司法院資訊處製作；財團法人民間司法改革基金會備份。
